臺灣基隆地方法院刑事判決　　　　　　　 96年度訴字第499號
公　訴　人　臺灣基隆地方法院檢察署檢察官
被　　　告　甲○○
指定辯護人　本院公設辯護人　乙○○
上列被告因違反槍砲彈藥刀械管制條例案件，經檢察官提起公訴
（95年度偵字第5294號），本院判決如下：
    主  文
甲○○未經許可寄藏可發射子彈具有殺傷力之槍枝，累犯，處有
期徒刑貳年，併科罰金新臺幣陸萬元，罰金如易服勞役，以新臺
幣仟元折算壹日，減為有期徒刑壹年，併科罰金新臺幣萬元
，罰金如易服勞役，以新臺幣仟元折算壹日。扣案之改造手槍
（槍枝管制編號0000000000）壹枝（含彈匣壹個）、改造子彈
顆，均沒收之。
    事  實
一、甲○○前因違反毒品危害防制條例案件，經本院以92年度易
    字第233 號判決判處有期徒刑8 月、4 月，應執行有期徒刑
    10月確定，於民國93年11月4 日縮刑期滿執行完畢。
二、甲○○明知非經中央主管機關許可，不得寄藏、持有子彈及
    可發射金屬或子彈具有殺傷力之各式槍枝，竟於93年11月底
    某日，自李連富（綽號「蓮霧」，業已死亡）處，受託保管
    仿BERETTA 廠84型半自動手槍換裝土造金屬槍管改造而成，
    而具有殺傷力之手槍1 支（含彈匣1 個、槍枝管制編號0000
    000000）及具有殺傷力之改造子彈4 顆（共5 顆改造子彈，
    其中1 顆無法擊發，不具殺傷力），先將之藏放在其當時位
    於基隆市○○街63號租屋處，嗣又改藏放在基隆市南榮公墓
    附近，以此方式非法寄藏上開槍彈。嗣於95年9 月2 日下午
    3 時許，將上開槍彈置於紅色女用皮包內，攜至基隆市○○
    街26之5 號「上青海產店」，交給知情之海產店負責人丙○
    ○（所涉寄藏槍彈罪，經本院以95年度訴字第843 號判決判
    處有期徒刑3 年，併科罰金新臺幣30,000元，現由丙○○上
    訴臺灣高等法院審理中）代為保管藏放。嗣經警據報，於同
    日晚間9 時許，前往「上青海產店」執行搜索，在該店櫃臺
    後方置物櫃內，搜獲置有前述改造手槍與子彈之紅色女用皮
    包，因而當場查獲。嗣經丙○○供述並誤認該皮包係其海產
    店常客、綽號「隆發」之黃隆發所寄放，經警循線追查，並
    經檢察官起訴丙○○後，甲○○於95年11月20日，主動至臺
    灣基隆地方法院檢察署供承前述犯行，自首而願接受裁判。
三、案經甲○○自首而由臺灣基隆地方法院檢察署檢察官偵查起
    訴。
    理  由
一、按被告以外之人於審判外之言詞或書面陳述，除法律有規定
    者外，不得作為證據，刑事訴訟法第159 條第1 項固有明文
    。惟被告以外之人於審判外之陳述，經當事人於審判程序同
    意作為證據，法院審酌該言詞陳述或書面陳述作成時之情況
    ，認為適當者，亦得為證據；當事人、代理人或辯護人於法
    院調查證據時，知有上開刑事訴訟法第159 條第1 項不得為
    證據之情形，而未於言詞辯論終結前聲明異議者，視為有前
    項之同意，刑事訴訟法第159 條之5 亦有明文。查起訴書所
    列舉之各項證據，經本院於審判程序提示予被告甲○○、辯
    護人，並告以內容要旨，被告、辯護人均表示無意見，且未
    聲明異議，本院審酌相關言詞陳述或書面陳述作成時之情況
    ，認為適當，依前揭法條意旨，均得援為本案證據，應先敘
    明。
二、訊據被告就前揭寄藏槍彈之犯罪事實坦承不諱，核與證人丙
    ○○、黃隆發於檢察官偵查中之結證情節相符，並經證人即
    搜索查獲之員警賴詠隆到庭證述明確，復有扣案之改造手槍
    1 支及子彈4 顆為證。又扣案之改造手槍1 枝（槍枝管制編
    號0000000000），係「仿BERETTA 廠84型半自動手槍製造之
    槍枝，換裝土造金屬槍管而成之改造手槍，機械性能良好，
    可擊發適用子彈，認具殺傷力」，扣案改造子彈5 顆，「認
    均係由土造金屬彈殼加裝直徑7.9mm 金屬彈頭而成之土造子
    彈，經採樣貳顆實際試射，其中壹顆，可擊發，認具殺傷力
    ；另壹顆，無法擊發，認不具殺傷力」等事實，則經內政部
    警政署刑事警察局鑑定屬實，有該局95年9 月19日刑鑑字第
    0950134223號槍彈鑑定書暨照片5 張存卷可考，並經本院於
    95年度訴字第843 號案件審理中當庭勘驗查明無誤（該案95
    年12月6 日準備程序筆錄第4 、5 頁參照）。綜上所陳，本
    案事證明確，被告未經許可，非法寄藏具殺傷力之改造槍枝
    、改造子彈之犯行，堪可認定，應依法論科。
三、論罪科刑
    (一)核被告所為，係犯槍砲彈藥刀械管制條例第8 條第4 項
        之未經許可寄藏其他可發射子彈具有殺傷力槍枝罪、第
        12條第4 項之未經許可寄藏子彈罪。被告持有上開槍彈
        係受寄之當然結果，不另就持有予以論罪。公訴意旨雖
        論以被告持有槍彈罪，然於起訴書犯罪事實欄明確記載
        被告「收藏」上開槍彈，應認已就被告寄藏槍彈部分提
        起公訴，僅係漏引論罪法條，應由本院逕行更正。又被
        告寄藏後持有槍彈之行為，具有行為繼續之性質，為繼
        續犯，應論以單純一罪，且無因刑法於94年2 月2 日修
        正、95年7 月1 日施行而須為新舊法之比較適用。被告
        以一寄藏行為，分別觸犯構成要件不相同之上述二罪名
        ，為異種想像競合犯，應從一重之未經許可持有可發射
        子彈具有殺傷力槍枝罪處斷。
    (二)被告前曾受如事實欄所載有期徒刑之執行，此有臺灣高
        等法院被告前案紀錄表附卷可考，其於有期徒刑之執行
        完畢後，5 年以內故意再犯本件有期徒刑以上之罪，為
        累犯，應加重其刑。又被告於犯罪未遭發覺前，主動向
        臺灣基隆地方法院檢察署檢察官自首犯行而願接受裁判
        ，爰依法減輕其刑，並先加重而後減輕之。本院審酌被
        告非法寄藏槍彈之行為，業已危害社會秩序，其係受人
        付託始寄藏持有上開槍彈，並無證據顯示曾持用上開槍
        彈另犯其他罪行，對社會治安危害程度非鉅，併犯後坦
        承之態度等一切情狀，量處如主文所示之刑，併就罰金
        部分諭知易服勞役之折算標準。
    (三)按犯罪在中華民國96年4 月24日以前者，除本條例另有
        規定外，依下列規定減刑：一死刑減為無期徒刑；二無
        期徒刑減為有期徒刑20年；三有期徒刑、拘役或罰金，
        減其刑期或金額二分之一。依本條例應減刑之罪，未經
        判決確定者，於裁判時，減其宣告刑。依前項規定裁判
        時，應於判決主文同時諭知其宣告刑及減得之刑；減刑
        後之易科罰金或易服勞役之折算標準，仍宜照原標準定
        之，96年7 月16日施行之中華民國96年罪犯減刑條例（
        下稱減刑條例）第2 條第1 項、第7 條、「法院辦理96
        年減刑案件應行注意事項」第16條定有明文。又犯槍砲
        彈藥刀械管制條例第8 條之罪，經宣告死刑、無期徒刑
        或逾有期徒刑1 年6 月之刑者，不予減刑，減刑條例第
        3 條第1 項第4 款固有明文，惟同條例第6 條則規定對
        於第3 條所定不予減刑而未發覺之罪，於本條例施行前
        至施行之日起3 個月內自首而受裁判者，依第2 條第1
        項規定予以減刑。本案被告因犯槍砲彈藥刀械管制條例
        第8 條第4 項之罪，經本院宣告有期徒刑2 年，併科罰
        金60,000元，依減刑條例第3 條第1 項第4 款之規定，
        雖不予減刑，然被告係於減刑條例施行前主動自首上開
        犯行，依同條例第6 條之規定仍應予以減刑。故本案被
        告經本院宣告有期徒刑2 年，併科罰金60,000元，合於
        前揭減刑條件，應減為有期徒刑1 年，併科罰金30,000
        元，並依原標準諭知易服勞役之折算標準。
四、扣案之改造手槍（含彈匣1 個，槍枝管制編號：0000000000
    號）1 枝、具殺傷力之改造子彈3 顆，均屬違禁物，自應依
    刑法第38條第1 項第1 款之規定，宣告沒收（查獲扣案之另
    1 顆改造子彈業經鑑驗試射而告滅失，毋庸宣告沒收）。至
    另1 顆鑑驗試射之子彈，因不具殺傷力，非屬違禁物，尚無
    宣告沒收之依據，附此敘明。
據上論斷，應依刑事訴訟法第299 條第1 項前段，槍砲彈藥刀械
管制條例第8 條第4 項、第12條第4 項，刑法第11條前段、第55
條、第47條第1 項、第62條前段、第42條第3 項前段、第38條第
1 項第1 款，中華民國96年罪犯減刑條例第2 條第1 項第3 款、
第3 條第1 項第4 款、第6 條、第7 條，判決如主文。
本案經檢察官丁○○到庭執行職務。
中　　華　　民　　國　　96　　年　　8 　　月　　21　　日
                  刑事第四庭審判長法  官  陳志祥
                                  法  官  邰婉玲
                                  法  官  楊皓清
以上正本證明與原本無異。
如不服本判決應於收受本判決後10日內向本院提出上訴書狀，其
未敘述上訴理由者，並得於提起上訴後10日內向本院補提理由書
狀（均須按他造當事人之人數附繕本。）「切勿逕送上級法院」
中　　華　　民　　國　　96　　年　　8 　　月　　21　　日
                                  書記官  盧鏡合
附錄論罪法條：
槍砲彈藥刀械管制條例第8 條第4 項
未經許可，持有、寄藏或意圖販賣而陳列第1 項所列槍枝者，處
3 年以上10年以下有期徒刑，併科新臺幣700 萬元以下罰金。
第 1 項至第 3 項之未遂犯罰之。
槍砲彈藥刀械管制條例第12條第4 項
未經許可，持有、寄藏或意圖販賣而陳列子彈者，處5 年以下有
期徒刑，併科新台幣300 萬元以下罰金。
